

# Luis Eduardo Urdaneta Martucci

Frontend Web Developer

LuisEUM95@gmail.com

+34 611 13 20 50



www.linkedin.com/in/luiseum



@LuisEUM



https://github.com/LuisEUM



https://alkitu.com

### **RESUMEN**

Desarrollador web, diseñador gráfico y especialista en marketing digital con más de 2 años de experiencia en cada campo. Fundé una empresa freelance durante la cuarentena donde dirigí equipos en más de 15 grandes proyectos en países como Francia, España, EEUU y Marruecos. Hago que las empresas y los proyectos alcancen todo su potencial de crecimiento con mis habilidades multidisciplinares.

# **EDUCACIÓN**

Sep. 2022 - Present

Universitat Oberta de Catalunya - España Licenciatura en Interacción Digital y Técnicas Multimedia.

Modalidad Online.

Abr. 2022 - Oct. 2022 IronHack - España Web Development FullStack

Bootcamp intensivo para aprender toda la pila MERN

Sep. 2012 - Mar. 2017

Universidad Simón Bolívar - Venezuela Técnico Superior Universitario en Comercio Exterior

# **LOGROS**

Sep. 2016

Nota sobresaliente - Evaluación de las prácticas

En la defensa de las prácticas empresariales, el jurado puede asignar una nota sobresaliente para una puntuación de 4,75 sobre 5. Alcancé la escala máxima de 5 en mi defensa y me han concedido la mención honorífica

### **HABILIDADES**

- MongoDB
- Express JS
- React JS
- Node JS
- ISX
- Next.IS
- TailwindCSS
- Framer Motion
- **ESlint**
- Puppeteer
- Postman
- Javascript (ES6)
- HTML5 CSS3
- Bootstrap Handlebars
- **RESTful APIs**

- GitHub
- WordPress
- SEO
- SFM
- Google Ads
- Google Tag Manager Google Search Console
- Google Analytics
- UX/ŬI
- Figma
- Adobe Photoshops
- Adobe Illustrator
- Adobe Indesign
- Adobe After Effects Microsft office
- Social Media

# IDIOMAS

- Español Nativo
- Inglés Profesional
- Italiano Principiante
- Francés-Principiante

# **EXPERIENCIA**

# Tangle - Países Bajos

Web Developer

Tangle Offline Website: <a href="https://tangle-offline-website.vercel.app">https://tangle-offline-website.vercel.app</a> Repositorio: https://github.com/LuisEUM/tangle-offline-website

Techs: NextJS, NodeJS, ExpressJS, TailwindCSS, Framer Motion, and ESlint

InstagramScraper - API RESTful

Repository: https://github.com/LuisEUM/InstagramScraper

Techs: ReactJS, NodeJS, ExpressJS, MongoDB, Puppeteer, and Postman

### Bootcamp Ironhack - España

Abr. 2022 - Oct. 2022

Nov. 2022 - Feb 2023

**Web Developer** 

Gousty The Ghost - Juego para Ordenadores: https://alkitu.com/gousty Repositorio: https://github.com/LuisEUM/Gousty\_the\_ghost

Techs: CSS3, HTML5, and JavaScript (ES6)

BIG MENU - Creador de Menú: <a href="https://menuproject-production.up.railway.app">https://menuproject-production.up.railway.app</a> Repositorio: https://github.com/theBigMenu/menuProject

Techs: MongoDB, ExpressJS, NodeJS, Handlebars, and Bootstrap

Top Top - Red de Restaurantes: https://toprestaurant-production.up.railway.app Repositorio: https://github.com/LuisEUM/TopRestaurant

Techs: MongoDB, ExpressJS, ReactJS, NodeJS, Bootstrap, and Framer Motion

#### Alkitu - España

Freelancer y Fundador

Diseñó y desarrolló marcas, webs y material publicitario. Mejoró empresas con estrategias de marketing digital y dirigió un equipo de autónomos que atendía a más de 30 clientes de distintos países

#### La Plataforma Publicitaria - España Ene. 2019 - Dic. 2021 Auxiliar administrativo/Diseñador Gráfico

Analizó, preparó y diseñó las marcas, el material publicitario digital y el material impreso de más de 200 clientes

#### OcasionPlus, S. L. - España

Ene. 2019 - Nov. 2021

Mar. 2020 - Presente

Auxiliar administrativo/Photographer

Hice equipo con otro fotógrafo y tomé fotos, edité y publiqué más de 1.000 coches en 3 tiendas diferentes de Valencia

### L'etiquette eventos - Ecuador

Jun. 2017 - Jun. 2018

Community Manager

Planificación y creación de contenidos y textos para los canales de las redes sociales; aumentando en más de un 2300% los seguidores organicos

#### Grupo MANTRA® - Ecuador

Jun. 2016 - Nov. 2016

Becario del Departamento de Marketing

Desarrolló y ejecutó un plan de marketing con extensas pruebas y validación del producto, lo que resultó en negociaciones exitosas con Walt Disney y ventas de más de 5000 unidades en un mes a las principales cadenas de Ecuador.